最高法院刑事判決　　　　　　　　　　　　　　　　　九十三年度台上字第一六號
　　上　訴　人　甲　○
　　　　　　　　　　　　（另案在台灣台南監獄執行中）
　　選任辯護人　蔡清河律師
右上訴人因違反毒品危害防制條例等罪案件，不服台灣高等法院台南分院中華民國九
十二年十月十五日第二審判決（九十二年度上訴字第九八八號，起訴案號：台灣台南
地方法院檢察署九十一年度偵字第四九三七、五四二二、八三七二、九八一一、九八
七六號），提起上訴，本院判決如左：
    主  文
上訴駁回。
    理  由
按刑事訴訟法第三百七十七條規定：上訴於第三審法院，非以判決違背法令為理由，
不得為之。是提起第三審上訴，應以原判決違背法令為理由，係屬法定要件。如果上
訴理由狀並未依據卷內訴訟資料，具體指摘原判決不適用何種法則或如何適用不當，
或所指摘原判決違法情事，顯與法律規定得為第三審上訴理由之違法情形，不相適合
時，均應認其上訴為違背法律上之程式，予以駁回。本件原判決認定上訴人甲○意圖
營利，基於販賣第一級毒品海洛因（下稱海洛因）之概括犯意，以行動電話作為聯絡
工具，先後於：(一)民國九十年十一、二月間起至九十一年一月一日止，分別在台南市
○○路○段一二二巷二七二弄十八號之五十「三母宮」前、公學路五段上「７｜統
一超商」前，及台南市○○○街五十號七樓之二附近等處，連續售賣海洛因十一次與
黃清民，其中新台幣（下同）三千元四次，五千元七次，共計得款四萬七千元。(二)九
十一年四月二十四日及五月五日，在上開「三母宮」前，各售賣海洛因一次與郭全賢
施用，價格分別為一萬一千元及一萬二千元，共計得款二萬三千元。嗣於同年五月六
日下午五時許，為警在同市○○路五九一之四六號ＹＭＣＡ大樓查獲，在其身上起出
海洛因五包合計淨重五六點０八公克（包裝重三點三五公克）、第二級毒品安非他命
（下稱安非他命）三四點八五公克（驗餘淨重三四點七七公克）。上訴人復承上開意
圖營利，販賣第一級毒品海洛因之概括犯意及另行起意，意圖販賣而販入安非他命之
犯意，於九十一年八月八日及同年九月十七日，在高雄市○○路某家電動玩具店，向
綽號「秀秀」之女子，以約二十五萬元（海洛因二十萬元、安非他命五萬元）及總共
五十九萬元等價格，販入海洛因及安非他命，以供售賣之用。嗣於：九十一年八月
十日晚上九時四十分許，在同市○○路○段一二二巷一０六號為警當場查扣海洛因二
十三小包，合計淨重一九點一八公克（包裝重一０點三一公克）、安非他命二包，合
計淨重三六點七八公克（驗餘淨重三六點七四公克）。同年九月十八日晚上十時四
十分許，在同市○○路一八九號前，為警當場查扣海洛因三小包，並帶同警方前往該
市○○路○段二七八巷十五弄九號九樓租屋處搜索，再扣得海洛因二小包、安非他命
一小包淨重三點五四公克（包裝重０點八七公克）及原判決附表一、二所示之物，合
計該日扣得海洛因五小包淨重五七點四五公克（包裝重二點八七公克）。又上訴人基
於持有改造手槍之犯意，明知郭全賢於九十一年四月底某日，在上述「三母宮」前所
交付之仿ＧＬＯＣＫ廠十七型半自動改造手槍（槍枝管制編號0000000000
號）一支，係屬槍砲彈藥刀械管制條例所管制之槍枝，未經中央主管機關許可不得持
有，乃未經許可，非法持有上開槍枝，並於數日後，將上開槍枝交給劉連發與黃永昌
共同持有。嗣於同年五月六日下午二時許，警方在同市○○路五九一之四十六號九樓
之二劉連發居所搜獲，始查悉上情。因而撤銷第一審之不當判決，改判仍論處上訴人
連續販賣第一級毒品；又販賣第二級毒品；又未經許可，持有可發射子彈具殺傷力之
改造手槍罪刑。已綜核全部卷證資料，詳加斟酌論斷，敘明其所憑之證據及認定之理
由，而以上訴人否認犯罪所持之辯解為不足採，予以指駁綦詳，俱有卷存之證據資料
可資覆按。從形式上觀察，並無違背法令之情形存在。按毒品危害防制條例之販賣毒
品罪，並不以販入後復行賣出為必要，凡以營利之目的，將毒品購入或賣出，有一於
此，其犯罪即經完成，不得視為未遂。又毒品因供需不一、成色不同，其價格難求一
致，並無統一之價格。原判決認定上訴人意圖營利，於九十一年八月八日及同年九月
十七日，在高雄市○○路某家電動玩具店，向綽號「秀秀」之女子，以約二十五萬元
（海洛因二十萬元、安非他命五萬元）及總共五十九萬元等價格，販入海洛因及安非
他命。係以上訴人之自白及扣案之毒品為其所憑之證據及認定之理由，復敘明其販入
毒品之數量龐大，顯非供己施用，而有販賣之意圖，事證已臻明確。自無再調查其向
綽號「秀秀」販入毒品是否為取信警方，以減輕刑罰，及其販入之價格是否與一般市
價相符之必要，原審未為無益之調查，自無應於審判期日調查之證據，未予調查之違
法可言。又槍砲彈藥刀械管制條例第十八條第四項明定：犯本條例之罪，於偵查或審
判中自白，並供述全部槍砲、彈藥、刀械之來源及去向，因而查獲或因而防止重大危
害治安事件之發生者，減輕或免除其刑。是此自白情形。必須於偵查或審判中自白，
並供述全部槍砲、彈藥之來源及去向，因而查獲或因而防止重大危害治安事件之發生
者，始能減免其刑。本件因警方在台南市○○路五九一之四六號九樓之二劉連發居所
搜獲上開改造之手槍一枝，始查悉上訴人非法持有改造手槍之事實，尚非上訴人於偵
查或審判中自白，供述槍砲、彈藥之來源及去向，因而查獲郭全賢或因而防止重大危
害治安事件之發生，原審未予減免其刑，尤無違法之處。上訴意旨置原判決上開明確
論斷於不顧，對原審取捨證據及證據證明力判斷之審判職權行使，任憑己見，或就同
一證據資料為相異之評價，或就不影響於判決本旨事項為事實上之爭辯，均與法律規
定得為第三審上訴理由之違法情形，不相適合，其上訴違背法律上之程式，應予駁回
。
據上論結，應依刑事訴訟法第三百九十五條前段，判決如主文。
中　　　華　　　民　　　國　　九十三　　年　　　一　　　月　　　八　　　日
                              最高法院刑事第四庭
                                  審判長法官  紀　俊　乾
                                        法官  黃　正　興
                                        法官  劉　介　民
                                        法官  陳　東　誥
                                        法官  黃　一　鑫
      右正本證明與原本無異
                                              書  記  官
中　　　華　　　民　　　國　　九十三　　年　　　一　　　月　　 十二 　　日
                                                                        Ａ
